【裁判字號】    97,訴,712
【裁判日期】    970324
【裁判案由】    毒品危害防制條例
【裁判全文】
臺灣板橋地方法院刑事判決               97年度訴字第712號
公  訴  人  臺灣板橋地方法院檢察署檢察官
被      告  甲○○
上列被告因違反毒品危害防制條例案件，經檢察官提起公訴（97
年度毒偵字第787 號），被告於本院準備程序進行中就被訴事實
為有罪之陳述，經本院告知被告簡式審判程序之旨，並聽取當事
人之意見後，合議庭裁定由受命法官獨任進行簡式審判程序，本
院判決如下：
    主  文
甲○○施用第一級毒品，處有期徒刑陸月，扣案之第一級毒品海
洛因驗餘淨重零點肆公克、含有難以析離之海洛因成分之殘渣袋
柒只，均沒收銷燬，包裝上開海洛因之外包裝袋壹只、注射針筒
拾支及分裝杓壹支，均沒收；又施用第二級毒品，處有期徒刑肆
月。應執行有期徒刑捌月，扣案之第一級毒品海洛因驗餘淨重零
點肆公克、含有難以析離之海洛因成分之殘渣袋柒只，均沒收銷
燬，包裝上開海洛因之外包裝袋壹只、注射針筒拾支及分裝杓壹
支，均沒收。
    事實及理由
一、犯罪事實：
(一)甲○○前因施用毒品案件，經本院以94年度毒聲字第2437號
    裁定送勒戒處所觀察、勒戒後，因認無繼續施用毒品之傾向
    ，於民國94年12月27日釋放出所，並經臺灣板橋地方法院檢
    察署檢察官於同日以94年度毒偵字第7039號為不起訴處分確
    定。
(二)甲○○明知海洛因、甲基安非他命各為毒品危害防制條例所
    規定之第一級及第二級毒品，仍於前揭觀察勒戒執行完畢釋
    放後5 年內，基於施用第一級毒品及第二級毒品之犯意，於
    97年1 月8 日凌晨零時許，在臺北縣中和市○○路2 巷19號
    7 樓住處，以將第一級毒品海洛因加水稀釋後，再用注射針
    筒施打於身體手臂之方式，施用第一級毒品海洛因乙次；另
    於同年1 月6 日下午某時，於上址住處，以將甲基安非他命
    置於吸食器內燒烤吸食其生成煙霧之方式，施用甲基安非他
    命乙次。嗣於97年1 月8 日15時許，為警持搜索票至甲○○
    上址住處搜索時當場查獲，並扣得甲○○所有之第一級毒品
    海洛因1 包（驗餘淨重0.4 公克）、海洛因殘渣袋7 只（所
    含海洛因量微無法析離磅秤）及甲○○所有，供施用第一級
    毒品海洛因所用之注射針筒10支、分裝杓1 支等物。經警採
    集甲○○之尿液送驗結果呈嗎啡及甲基安非他命類陽性反應
    ，而得悉上情。
(三)案經臺北縣政府警察局中山分局報告臺灣板橋地方法院檢察
    署檢察官偵查起訴，經合議庭裁定以簡式審判程序審理。
二、證據
(一)被告甲○○於警詢、偵訊及本院訊問、審理時之自白。
(二)臺灣尖端先進生技醫藥股份有限公司濫用藥物檢驗報告及臺
    北市政府警察局偵辦毒品案件尿液檢體委驗單各乙紙。
(三)臺北市政府警察局中山分局查獲涉嫌毒品危害防制條例案毒
    品初步鑑驗報告單乙紙。
(四)扣案之第一級毒品海洛因1 包（驗餘淨重0.4 公克）、海洛
    因殘渣袋7 只、已使用過之注射針筒10支及分裝杓1 支。
三、按海洛因、甲基安非他命分別係毒品危害防制條例第2 條第
    2 項第1 款、第2 款所明定之第一級、第二級毒品，均不得
    非法持有、施用。查被告甲○○前因施用毒品案件，經本院
    以94年度毒聲字第2437號裁定送勒戒處所觀察、勒戒後，因
    認無繼續施用毒品之傾向，於94年12月27日釋放出所，並經
    臺灣板橋地方法院檢察署檢察官於同日以94年度毒偵字第70
    39號為不起訴處分確定乙節，有臺灣高等法院被告前案紀錄
    表乙份附卷可按，故而被告於觀察勒戒執行完畢釋放後5年
    內再度分別施用第一級毒品及施用第二級毒品之行為，依毒
    品危害防制條例第23條第2 項規定，係分別犯毒品危害防制
    條例第10條第1 項、第2 項之施用第一級、第二級毒品罪。
    又被告施用第一級、第二級毒品前、後之持有第一級、第二
    級毒品犯行，為其施用之高度行為所吸收，均不另論罪。被
    告所犯施用第一級毒品、第二級毒品犯行間，犯意各別、罪
    名有異，應予分論併罰。爰審酌被告曾因施用毒品而觸法，
    經觀察勒戒後，應知所惕勵，當知悉施用毒品之危害及其違
    法性，詎其仍因自制力薄弱，並漠視法令禁制，而再犯本案
    ，顯不知悛悔，應嚴予非難，兼衡被告於犯後即能坦承犯行
    ，而其施用毒品行為於本質上係屬自我戕害行為，反社會性
    之程度應屬較低等一切情狀，分別量處如主文所示之刑，並
    依刑法第51條第5 款之規定，定其應執行之刑，以資懲儆。
    至扣案之第一級毒品海洛因驗餘淨重0.4 公克及含海洛因殘
    渣之殘渣袋7 只（所含海洛因量微無法析離磅秤），均係毒
    品危害防制條例所規定之第一級毒品，應依毒品危害防制條
    例第18條第1 項前段之規定，於其施用第一級毒品罪罪刑宣
    告項下為沒收銷燬之諭知；又包裝上開海洛因之外包裝袋1
    只（並非不可與毒品分離，係用於包裹毒品，防止其裸露、
    潮濕，便於攜帶施用）、已使用過之注射針筒10支及分裝杓
    1 支，均係被告所有供其施用第一級毒品所用之物，業經被
    告陳明在卷（詳本院97年3 月18日準備程序筆錄），爰依刑
    法第38條第1 項第2 款之規定，於所犯施用第一級毒品罪之
    罪刑宣告項下為沒收之諭知。
據上論斷，應依刑事訴訟法第273 條之1 第1 項、第299 條第1
項前段、第310 條之2 、第454 條第1 項，毒品危害防制條例第
10條第1 項、第2 項、第18條第1 項前段，刑法第11條、第51條
第5 款、第38條第1 項第2 款，判決如主文。
本案經檢察官吳宗光到庭執行職務。
中    華    民    國    97    年    3     月    24    日
                  刑事第十七庭  法  官  鄭燕璘
以上正本證明與原本無異。
如不服本判決，應於判決送達後10日內，向本院提出上訴書狀敘
明上訴理由（應附繕本），上訴於臺灣高等法院。
中    華    民    國    97    年    3     月    24    日
                                書記官  陳筱惠
附錄本案論罪科刑法條全文：
毒品危害防制條例第10條：
施用第一級毒品者，處6月以上5年以下有期徒刑。
施用第二級毒品者，處3年以下有期徒刑。


司法院資訊處製作；財團法人民間司法改革基金會備份。
